臺灣高等法院交通事件裁定　　　　　　　96年度交抗字第56號
　　抗　告　人
　　即受處分人　甲○○原名林.
上列抗告人因違反道路交通管理處罰條例案件，不服臺灣板橋地
方法院95年度交聲字第1780號裁定，中華民國95年12月15日裁定
，提起抗告，本院裁定如下：
    主  文
抗告駁回。
    理  由
一、原處分意旨略以：異議人即受處分人甲○○所有之車牌號碼
    GHP-347號重型機車，於民國95年8月16日8時15分許， 在臺
    北市○○路242巷，因「跨越分向限制線駛入來車道」 之違
    規， 經警填製臺北市政府警察局北市警交大字第A00000000
    號舉發違反道路交通管理事件通知單（下稱舉發單）逕行舉
    發，嗣經交通部公路總局臺北區監理所板橋監理站（下稱板
    橋監理站）於95年10月19日以板監裁字第裁41-A00000000號
    違反道路交通管理事件裁決書（下稱裁決書）裁處異議人罰
    鍰新臺幣900元等語。
二、異議人異議意旨略以：我購買上開機車供兒子上學騎乘，兒
    子有時會借同學騎乘，我並未使用該車，絕非本人違規等語
    。
三、原裁定以：
（一）按汽車駕駛人，不依規定駛入來車道者，處600元以上 ，
      1800元以下罰鍰，道路交通管理處罰條例第45條第1項第3
      款定有明文。按受舉發違反道路交通管理事件之受處罰人
      ，認為受舉發之違規行為應歸責他人者，應於舉發違反道
      路交通管理事件通知單應到案日期前，檢附相關證據及應
      歸責人相關證明文件，向處罰機關告知應歸責人，處罰機
      關應即另行通知應歸責人到案依法處理，逾期未依規定辦
      理者，仍依本條例各該違反條款規定處罰，道路交通管理
      處罰條例第85條第1項定有明文。
（二）經查：
  １、異議人所有之車牌號碼GHP-347號重型機車，於95年8月16
      日8時15分許，在臺北市○○路242巷，因「跨越分向限制
      線駛入來車道」之違規，經警填製臺北市政府警察局北市
      警交大字第A00000000號舉發單逕行舉發， 嗣經板橋監理
      站於95年10月19日以板監裁字第裁41-A00000000號裁決書
      裁處異議人罰鍰900元之事實，有上開舉發單、 裁決書及
      採證照片各1紙在卷可稽，違規事實堪予認定。
  ２、本件異議人僅以上開機車並未其使用，其本人並非違規之
      人為由聲明異議，然異議人既然係上開機車之所有人，且
      並未於應到案日期前，檢附相關證據及應歸責人相關證明
      文件，向處罰機關告知應歸責人，使處罰機關得另行通知
      應歸責人到案依法處理，則依道路交通管理處罰條例第85
      條第1項之規定， 自應依上開規定處罰異議人即機車所有
      人。
（三）綜上所述，足見異議人所有之上開機車，有跨越分向限制
      線駛入來車道之違規行為。異議人上開所辯，委無足採。
      本件受處分人之違規事證明確，原處分機關據以援引前揭
      規定，裁處異議人罰鍰900元，依照上開說明， 並無不合
      ，應予維持，異議為無理由，應予駁回，經核並無違誤。
四、抗告人抗告意旨略以： 抗告人所有車牌號碼GHP-347號重型
    機車於上開時地所生違規，並非抗告人所為，道路交通管理
    處罰條例第85條第1項之規定，對抗告人並無適用餘地。 況
    如有交通違規，僅需吊扣行照即可，而無須處以罰鍰，板橋
    監理站竟科處罰鍰，而不為吊扣行照，顯屬非法執行。又上
    開重型機車業因重大故障無法修復， 已自95年8月20日起停
    止使用，爰請撤銷原裁定並函知監理機關停止抗告人所有之
    上開重型機車之牌照等語。
五、惟查：抗告人所有之上開機車，於上開時地確有本件交通違
    規之事實，且抗告人遲未提出相關證據證明本件交通違規係
    他人所致，故應維持原處分機關本件處分等情，業據原審詳
    載理由依據。抗告人猶執前詞，辯稱本件違規非抗告人所為
    等語，委不足採。至抗告人另稱本件交通違規應僅吊扣行照
    而無須處以罰鍰，且應由監理機關註銷上開機車牌照等語，
    顯與本件交通違規事實無涉，附此敘明。
據上論結，應依道路交通案件處理辦法第26條，道路交通管理處
罰條例第89條，刑事訴訟法第412條，裁定如主文。
中　　華　　民　　國　　96　　年　　1 　　月　　26　　日
  　　　　　　　　　  交通法庭審判長法　官  蔡秀雄
　　　　　　　　　　　　　　    　　法  官  鄭水銓
　　　　　　　　　　　　　　　    　法  官  周煙平
以上正本證明與原本無異。
不得再抗告。
                                    書記官  蕭麗珍
中　　華　　民　　國　　96　　年　　1 　　月　　29　　日
